臺灣桃園地方法院民事裁定              100年度抗字第127號
抗  告  人  劉麗玉
相  對  人  吳秀春
抗告人因與相對人間拍賣抵押物事件，對於中華民國100 年9 月
7 日臺灣桃園地方法院100 年度司拍字第487 號裁定提起抗告，
本院裁定如下：
    主  文
抗告駁回。
抗告程序費用新臺幣壹仟元由抗告人負擔。
    理  由
一、按扺押權人於債權已屆清償期而未清償者，得聲請法院拍賣
    抵押物，就其賣得價金而受清償，民法第873 條第1 項定有
    明文。次按，聲請拍賣抵押物，原屬非訟事件，法院所為准
    許與否之裁定，無確定實體法上法律關係存否之性質，於債
    權及抵押權之存否，並無既判力。故祇須其抵押權已經依法
    登記，且債權已屆清償期而未受清償，法院即應為准許拍賣
    之裁定。而對於此項法律關係有爭執之人，為保護其權利，
    得提起訴訟，以謀解決，不得僅依抗告程序聲明其爭執，並
    據為廢棄准許拍賣抵押物裁定之理由，最高法院94年度台抗
    字第270 號裁定意旨可供參照。
二、抗告意旨略以：蓋相對人於催討期間，不斷以月息百分之7
    及複利方式計算本利，並委由民間討債公司施以威嚇，要求
    支付極不合理之金額，導致抗告人所支付之金額早已超過本
    金達新臺幣（下同）200 餘萬元，是抗告人積欠相對人之債
    務均早已清償完畢。爰聲請廢棄原裁定，並駁回相對人在原
    審之聲請云云。
三、本件相對人主張抗告人於民國96年6 月15日以原裁定附表所
    示不動產向相對人所負債務之擔保，設定本金最高限額300
    萬元之抵押權，依法登記在案。茲抗告人對相對人負債161
    萬元，已屆清償期而未為清償，故依法聲請裁定准予拍賣抵
    押物等語，並提出土地及建物登記第二類謄本、他項權利證
    明書、抵押權設定契約書、本票等影本為證，可見本件抵押
    權已經依法登記，且其債權已屆清償期而未受清償，揆諸上
    揭說明，原法院據以准許相對人拍賣抵押物之聲請，並無不
    當。抗告意旨指摘抗告人積欠相對人之債務早已清償完畢等
    情，縱或屬實，亦屬實體上之爭執，依首開說明，抗告人應
    就爭執事項，另行起訴，以求解決，茲提起本件抗告，請求
    廢棄原裁定，不能謂有理由。
四、據上論結，本件抗告為無理由，依非訟事件法第46條、第21
    條第2項，民事訴訟法第495條之1第1項、第449條第1項、第
    78條，裁定如主文。
中    華    民    國   100    年    10    月    21    日
                  民事第三庭  審判長法  官  黃漢權
                                    法  官  林靜梅
                                    法  官  陳筱蓉
以上正本係照原本作成。
如不服本裁定，僅得於收受本裁定正本送達後10日內，以適用法
規顯有錯誤為理由，向本院提出再抗告狀（須附繕本一份及繳納
再抗告裁判費新臺幣1,000元）。
中    華    民    國   100    年    10    月    21    日
                                    書記官  蔡佩媛